臺灣高等法院刑事裁定　　　　　　　　　　　　　　九十一年度毒抗字第一三三號
　　抗　告　人　臺灣板橋地方法院檢察署檢察官
　　受　處分人　甲○○
右抗告人因受處分人違反毒品危害防制條例案件，不服臺灣板橋地方法院中華民國八
十八年七月二日第一審裁定（八十八年度毒聲字第三八八二號；檢察官聲請案號：八
十八年度聲撤戒字第一一九號，偵查案號：八十七年度偵字第一四０五九號）提起抗
告，本院裁定如左：
    主  文
原裁定撤銷。
檢察官在原審之聲請駁回。
    理  由
一、抗告意旨略以：按毒品危害防制條例施行細則第十六條規定，同條例第二十條第
    四項、第二十二條第二項所稱違反保護管束應遵守事項情節重大，應斟酌下列情
    形認定之，該細則第十六條第四款規定，違反同條例第二十五條之規定，經通知
    無正當理由不到場或到場而拒絕尿液之採驗達三次以上者。經查受處分人甲○○
    於民國八十八年三月二十六日入臺灣臺北監獄臺北分監執行徒刑，八十八年四月
    二十二日（按應係八十八年四月二十日）第三次通知受處分人到場採驗尿液，受
    處分人因在監服刑並非無故不到場，尚難認受處分人違反保護管束應遵守事項。
    前揭撤銷停止戒治之裁定，送達處所係受處分人之住所，送達時受處分人係在監
    執行，前揭裁定送達亦不合法，原裁定顯然不當，為此提起抗告等語。
二、原裁定以：聲請意旨以受處分人前因施用毒品案件，經臺灣板橋地方法院以八十
    七年度毒聲字第三八二五號裁定停止戒治，所餘期間並宣付保護管束，惟受處分
    人竟於保護管束期間，有無故不按時報到，行蹤不明之行為，屢經告誡、囑託協
    尋仍無效果，其違反保護管束應遵守事項情節重大，爰檢附相關執行案卷，依毒
    品危害防制條例第二十二條第二項之規定，聲請撤銷停止戒治（聲請書誤載為撤
    銷保護管束），令入戒治處所施以強制戒治。認前開聲請經核屬實，裁定受處分
    人撤銷停止戒治，令入戒治處所施以強制戒治，雖非無見。
三、惟查受處分人因違反施用毒品案件，經臺灣板橋地方法院八十七年度毒聲字第一
    一四二號裁定令入戒治處所施以強制戒治，於八十七年八月四日入臺灣臺北戒治
    所強制戒治後，其成效評定為合格，無繼續戒治之必要，經臺灣板橋地方法院八
    十七年度毒聲字第三八二五號裁定停止戒治，所餘戒治期間付保護管束。於八十
    七年十二月二十九日出所，同時送達保護管束命令。受處分人於八十八年三月二
    十六日因另案入臺灣臺北監獄臺北分監執行徒刑，於八十八年三月三十日出監，
    八十八年三月三十日因另案入臺灣臺北監獄執行徒刑，於八十九年二月十六日因
    移送他監執行之原因出監，同日移送臺灣嘉義監獄鹿草分監執行徒刑，至九十年
    五月二十二日因縮短刑期執行完畢出監。有受處分人之在監在押資料表附本院卷
    可稽。按刑事訴訟法第五十六條第二項規定：「送達於在監獄或看守所之人，應
    囑託該監所長官為之。」本件檢察官以受處分人於保護管束期間，有無故不按時
    報到，行蹤不明之行為，屢經告誡、囑託協尋仍無效果，認其違反保護管束應遵
    守事項情節重大，爰檢附相關執行案卷，依毒品危害防制條例第二十二條第二項
    之規定，聲請撤銷停止戒治（聲請書誤載為撤銷保護管束），令入戒治處所施以
    強制戒治。經臺灣板橋地方法院於八十八年七月二日以八十八年度毒聲字第三八
    八二號裁定撤銷停止戒治，令入戒治處所施以強制戒治。臺灣板橋地方法院檢察
    署於八十八年四月二十日第三次通知受處分人應於八十八年四月三十日到場採驗
    尿液，係向受處分人之住所（即臺北市○○街五九巷十二號二樓）為送達，惟其
    時受處分人係另案在臺灣臺北監獄服刑（有受處分人之在監在押資料表附本院卷
    可稽）。其未囑託該監所長官為之，該次通知並未合法送達予受處分人，顯難認
    受處分人已受合法通知，而無正當理由不到場採驗尿液，此次尚難認受處分人有
    違反保護管束應遵守之事項。抗告意旨執此指摘原裁定不當，為有理由，應由本
    院將原裁定撤銷。而檢察官在原審所為撤銷停止戒治，令入戒治處所施以強制戒
    治之聲請，係依毒品危害防制條例施行細則第十六條第四款，違反同條例第二十
    五條之規定，經通知無正當理由不到場採驗尿液達三次以上為據。惟查第三次受
    處分人到場採驗尿液之通知，既未合法送達，則受處分人並無經通知無正當理由
    不到場採驗尿液達三次以上之情事。檢察官在原審之聲請，為無理由，本院應併
    自為裁定駁回檢察官在原審之聲請，以資適法。至於抗告意旨所述原裁定未合法
    送達予受處分人一節，原審已依法補行送達該裁定，併此敘明。
據上論斷，應依刑事訴訟法第四百十三條裁定如主文。
中      華      民      國    九十一    年      五      月     二十     日
                                臺灣高等法院刑事第三庭
                                    審判長法  官  張  連  財
                                          法  官  徐  昌  錦
                                          法  官  李  英  勇
右正本證明與原本無異。
不得再抗告。
                                          書記官  倪  淑  芳
中      華      民      國      九十一   年     五    月      二十二    日
